臺灣苗栗地方法院民事小額判決
111年度苗小字第561號
原      告  徐維均  


被      告  陳香燕  
上列當事人間請求返還不當得利事件，本院於民國111年8月24日
言詞辯論終結，判決如下：
    主  文
原告之訴駁回。
訴訟費用新臺幣1,000元由原告負擔。
　　理由要領
一、原告主張：原告於民國111年3月22日在網路電商蝦皮平台出
    售「森林家族/大赤屋根玩具」1組（下稱系爭商品）予被告
    ，並於販售文的商品描述中清楚載明出售「大赤屋根玩具」
    ，價格新臺幣（下同）1,200元，並無加售其他不屬於系爭
    商品之其他物品，並於販售網頁刊登出系爭商品外箱照片及
    一張打開外箱僅有盒子之販售示意圖，復於同年月23日將系
    爭商品寄出予被告。詎料，原告於2個月後整理賣出商品之
    檔案照片，竟發現寄給被告之箱子內，因包裝錯誤而夾帶許
    多不屬於系爭商品之絕版森林家族玩具（下稱系爭夾帶商品
    ），經原告於111年5月27日電話催告被告返還，被告均拒絕
    返還。被告無法律上原因而受有獲取利益，致原告受有損害
    。為此，爰依民法第179條規定提起本訴，請求被告返還不
    當得利等語。並聲明：被告應給付原告14,000元。
二、被告則以：被告於111年3月22日蝦皮平台上下單（訂單編號
    ：220322GX3TM9E6），購買被告於蝦皮平台賣場照片所示之
    商品（下稱系爭買賣契約），並於同日給付價金1,200元及
    運費120元予原告，系爭買賣契約即已成立。被告並於111年
    3月24日收受如被告賣場照片所示商品，自已取得系爭商品
    及系爭夾帶商品之所有權，並無不當得利可言。原告於111
    年5月27日來電表示後悔商品價格賣太便宜，要求本人退還
    系爭夾帶商品，然原告若主張其係因標錯價格而同時出售系
    爭商品及系爭夾帶商品，應提出證據舉證標價錯誤，撤銷兩
    造間之系爭買賣契約，並依民法第91條前段對信其意思表示
    為有效而受損害之相對人即被告負賠償責任等語，資為抗辯
    。並聲明：（一）原告之訴及假執行之聲請均駁回。（二）
    如受不利之判決，願供擔保請准宣告免為假執行。
三、按無法律上之原因而受利益，致他人受損害者，應返還其利
    益；雖有法律上之原因，而其後已不存在者，亦同，民法第
    179 條定有明文。是不當得利要件為：受有利益、致他人受
    損害及無法律上原因等，並依照兩造間為給付型或非給付型
    不當得利而為區分，然不論何種類型不當得利，若兩造間法
    律關係仍屬有效，則受利益者即不該當不當得利。再按所謂
    「不當得利」乃屬抽象之法律要件，故主張不當得利者必須
    另提出該法律要件之評價根據事實，始符合民事訴訟法第26
    6 條第1 項規定之主張責任。再按在辯論主義為原則之訴訟
    制度下，舉證責任係隨主張責任而發生，必先有主張，而後
    才有舉證問題。另按當事人主張有利於己之事實者，就其事
    實有舉證之責任，民事訴訟法第277 條前段定有明文，主張
    他造負有不當得利責任者，應就不當得利之前開要件負舉證
    責任。又按意思表示之內容有錯誤，或表意人若知其事情即
    不為意思表示者，表意人得將其意思表示撤銷之。但以其錯
    誤或不知事情，非由表意人自己之過失者為限，民法第88條
    第1項定有明文。經查：
（一）原告僅泛稱被告不當得利，但就對被告之不當得利請求權
      屬何種類型，其中各抽象法律要件之評價根據之具體時、
      地，被告確切獲得利益，原告確切之損害，是否計入原告
      之成本等，尚未認屬明確主張，更使被告無從就原告主張
      不當得利之部分為充分防禦，難認原告已盡主張責任，已
      有未恰。
（二）況原告移轉系爭夾帶商品予被告之物權行為及系爭買賣契
      約既仍生效，則被告受領系爭夾帶商品，並非無法律上之
      原因。除非原告得先依意思表示錯誤之規定，撤銷系爭買
      賣契約或移轉系爭夾帶商品予被告之物權行為意思表示。
（三）然揆諸前開規定，以意思表示內容錯誤撤銷意思表示，需
      以非表意人自己之過失為前提，淺言之，本件不論原告係
      主張其移轉系爭夾帶物予被告之物權行為意思表示錯誤或
      訂定系爭買賣契約之意思表示錯誤，主張撤銷，都應以其
      非過失為前提。然原告已於本件言詞辯論中自承是因自己
      不小心等語，堪認原告已自承有過失，自不得主張意思表
      示錯誤而撤銷前開意思表示。原告既不得撤銷前開意思表
      示，其移轉系爭夾帶商品予被告之物權行為及系爭買賣契
      約既仍屬有效，是被告受領系爭夾帶商品，並非無法律上
      之原因，原告對被告主張不當得利，自屬無據。　　　
四、綜上所述，原告對被告主張不當得利，並聲明被告應給付原
    告14,000元，為無理由，應予駁回。
五、本件事證已臻明確，兩造其餘攻擊防禦方法及舉證，經核均
    對判決結果不生影響，爰不另一一論述，併此敘明。
六、訴訟費用負擔之依據：民事訴訟法第78條，並確定訴訟費用
    額1,000元。 　　
七、本件為小額訴訟事件，依民事訴訟法第436 條之18第1 項後
    段之規定，判決書於必要時得加記理由要領。
中　　華　　民　　國　　111 　年　　8 　　月　　31　　日
                  苗栗簡易庭  法　官　何星磊
以上正本係照原本作成。
如不服本判決，應於判決送達後20日內，以判決違背法令為理由
，向本院提出上訴狀並表明上訴理由，及須按他造當事人之人數
附繕本。如委任律師提起上訴者，應一併繳納上訴審裁判費。
上訴理由應表明：
  一、原判決所違背之法令及其具體內容，
  二、依訴訟資料可認為原判決有違背法令之具體事實。
如未表明上訴理由者，應於上訴後20日內向本院提出上訴理由。
當事人如對本件訴訟內容有所疑義，得聲請閱卷。
中　　華　　民　　國　　111 　年　　9 　　月　　1 　　日
                              書記官　李宜娟